【裁判字號】    95,上訴,714
【裁判日期】    950630
【裁判案由】    毒品危害防制條例
【裁判全文】
臺灣高等法院臺中分院刑事判決         95年度上訴字第714號
上  訴  人
即  被  告  丙○○
                    （現因另案在臺灣臺中監獄執行中）
指定辯護人  本院公設辯護人  戊○○
上列上訴人因毒品危害防制條例案件，不服臺灣南投地方法院94
年度訴字第344號中華民國95年2月22日第一審判決（起訴案號
：臺灣南投地方法院檢察署94年度偵字第302號）及追加起訴（
94年度偵字第1428、2460號），本院判決如下：
    主  文
上訴駁回。
    事  實
一、丙○○（綽號豬槽）與丁○○（經原審判處有期徒刑十年，
    於上訴本院後，復撤回上訴）、甲○○（綽號黑人，經原審
    法院以九十四年度訴字第一一○號判處有期徒刑八年確定）
    共同基於販賣第一級毒品海洛因以營利之概括犯意聯絡，自
    民國九十三年七月間起至九十四年一月十日止，由丙○○以
    不定量金錢為代價（丙○○指示需繳回之金額，差價則為丁○○販賣毒品之代價），提供數量不等之第一級毒品海洛因
    及0000000000號、0000000000號、0
    000000000號行動電話門號予丁○○，供不特定人
    撥打電話訂購毒品，丁○○則多次在南投縣草屯鎮○○里○○路六○二號住處，以每包新臺幣（下同）一千元之代價，
    販賣第一級毒品海洛因予不特定人，犯行分述如下：
  (一)於九十四年一月初，在南投縣草屯鎮○○里○○路六○二號
    住處，以一千元之價格，販賣第一級毒品海洛因一包予李穗
    民一次，獲取一千元之利益。
  (二)分別於九十三年間及九十四年一月六日、九十四年一月八日
    、九十四年一月十日，胡丞昌以0000000000號行
    動電話，撥打丁○○持用之0000000000號行動電
    話，向丁○○訂購第一級毒品海洛因，丁○○乃在南投縣草
    屯鎮○○里○○路六○二號住處，以一包一千元之價格，販
    賣第一級毒品海洛因予胡丞昌五次（每次購買一包），計獲
    取五千元之利益。
二、另丁○○以金錢或免費施用第一級毒品海洛因為代價（賣十
    五包僅需交回十包的金額），自九十三年十一月初起至九十
    三年十二月三日止，提供數量不等之第一級毒品海洛因及將
    0000000000號行動電話予甲○○，由甲○○代為
    銷售毒品，犯行分述如下：
  (一)自九十三年十一月一日起至十一月十日止，李佳燕多次以0
    000000000號行動電話撥打甲○○持用之前開00
    00000000號行動電話訂購毒品，甲○○即以每包一
    千元之代價，連續十次，在南投縣草屯鎮新庄橋頭處，販售
    十包第一級毒品海洛因（每次購買一包）予李佳燕，獲利一
    萬元。
  (二)自九十三年十一月三日起至十一月二十三日止，李永龍多次
    以0000000000號行動電話或000000000
    0號電話，撥打甲○○持用之前開0000000000號
    行動電話訂購第一級毒品海洛因，甲○○即以每包五百元之
    代價，連續五次在彰化縣芬園鄉社口村附近販售第一級毒品
    海洛因（每次一包）予李永龍，獲利二千五百元。
三、丙○○另與己○○（綽號羅仔，經本院以九十四年度上訴字
    第一四四○號判處有期徒刑七年六月，據其提起第三審上訴
    ，經最高法院駁回其上訴，而告確定）共同基於販賣第一級
    毒品海洛因營利之概括犯意聯絡，自九十三年十月間某日起
    ，由丙○○以免費施用第一級毒品海洛因為代價，交付己○○0000000000號行動電話，供作他人向己○○或
    丙○○訂購海洛因毒品時之聯絡電話，己○○遂以前開電話
    與林正雄聯絡，自九十三年十月間開始，連續在台中縣大里
    市○○路與中興路口附近，以每次每包一千元之代價，販賣
    第一級毒品海洛因毒品予林正雄七次（每次購買一包），獲
    利七千元。
四、嗣於九十四年一月十日下午七時五十分許為警在丁○○住處
    ，當場查獲丁○○正販賣第一級毒品予李穗民、胡丞昌等二
    人，並扣得第一級毒品海洛因八包（驗餘合計淨重一點四七
    公克，空包裝重一點六七公克）、摻有第一級毒品海洛因成
    分之香菸一支（驗餘淨重零點八三公克，包裝重零點七九公
    克）及供聯絡販賣毒品之行動電話四支（內含門號0000
    000000號、0000000000號、000000
    0000號、0000000000號之ＳＩＭ卡四張）、
    第二級毒品安非他命吸食器一個、玻璃球三個（丁○○施用
    毒品部分，已經公訴人另行偵辦）。丙○○則於九十四年六
    月六日下午七時五十分許，在南投縣中寮鄉○○村○○路二
    七九之二二號處為警查獲，並扣得第一級毒品海洛因二包（
    驗餘其中一包淨重一點三六公克、空包裝重一點三七公克，
    另一包淨重零點零七公克、空包裝重一點九三公克）。
五、案經南投縣政府警察局中興分局報請臺灣南投地方法院檢察
    署檢察官偵查起訴及追加起訴。
    理  由
甲、證據能力部分：
    按被告以外之人於審判外之陳述，除法律有規定者外，不得
    作為證據；惟被告以外之人於審判外之陳述，雖不符刑事訴
    訟法第一百五十九條之一至四之例外規定，而經當事人於審
    判程序同意作為證據，法院審酌該言詞陳述或書面陳述作成
    時之情況，認為適當者，亦得為證據，當事人、代理人或辯
    護人於法院調查證據時，知有第一百五十九條第一項不得為
    證據之情形，而未於言詞辯論終結前聲明異議者，視為有前
    項之同意，九十二年九月一日修正施行刑事訴訟法第一百五
    十九條及第一百五十九條之五分別定有明文。本件證人甲○○、己○○、林正雄、李穗民、胡丞昌、李佳燕、李永龍、
    賴立原、陳秀慧、洪健銘及證人即同案被告丁○○分別於警
    詢及偵訊時之陳述，均係屬審判外之陳述，被告丙○○及其
    辯護人均未於言詞辯論終結前聲明異議，依前揭法律規定，
    自應擬制被告丙○○已同意上開審判外之陳述亦有證據能力
    ，且本院審酌該言詞陳述作成時之情況認為適當，自得引為
    裁判之基礎資料，先予敘明。
乙、實體部分：
一、訊據被告丙○○矢口否認有何販賣第一級毒品海洛因之犯行
    ，辯稱：其係無償提供第一級毒品海洛因予丁○○及己○○
    等人施用，並無販賣毒品之情事云云。
二、關於被告丙○○與同案被告丁○○、甲○○共犯之犯行部分
    ，分述如下：
  (一)上述犯罪事實一前段所述：自九十三年七月間起至九十四年
    一月十日止，由被告丙○○以不定量金錢為代價，提供數量
    不等之第一級毒品海洛因及0000000000號、00
    00000000號及0000000000號行動電話門
    號予被告丁○○，供不特定人撥打電話訂購第一級毒品洛因
    之犯行部分，業據證人即同案被告丁○○於九十四年一月十
    一日在檢察官訊問時供稱：「（檢察官問：你何時販賣毒品
    行為？）答：去年七、八月起，丙○○在我家住，並在我家
    留下海洛因及手機，他說叫我幫他弄。」、「（檢察官問：
    價格如何算？）答：叫我說一包賣一○○○元。」、「（檢
    察官問：多久結算一次？）答：約二、三天一次。」、「（
    檢察官問：他給你利潤？）答：不一定，他只會告訴要給他
    多少錢，我要用錢也會從裏面拿，剩下的才會給他。」等語
    （見九十三年度偵字第四三二九號偵查卷第五十頁）；其於
    原審審理中起初雖改稱：其並未幫丙○○販賣毒品等語，然
    隨即又證稱：其確有幫丙○○販賣毒品等語，後來復於本院
    審理時改稱：其並未和丙○○一起販賣毒品等語，惟證人即
    同案被告丁○○上開所稱其確有幫丙○○販賣毒品等語，核
    與被告丙○○於九十四年六月六日經檢察官聲請羈押，其在
    原審法院訊問時供稱：「我住在丁○○家裡時，丁○○幫我
    把別人向我調的毒品拿給人家」等語（見原審法院九十四年
    度聲羈字第六五號卷第三頁）相符合，是證人即同案被告丁○○上開所稱其並未幫丙○○販賣毒品等語，應係迴護之詞
    ，難以遽採。此外，復有警員在同案被告丁○○住處查獲之
    行動電話中（門號0000000000號、000000
    0000號、0000000000號之ＳＩＭ卡）三支扣
    案可稽，足證被告丙○○與同案被告丁○○間確有販賣第一
    級毒品海洛因之犯意聯絡，並由被告丙○○提供第一級毒品
    海洛因供同案被告丁○○販賣之情事。
  (二)上述犯罪事實一、(一)所述：同案被告丁○○於九十四年一
    月初，販賣第一級毒品海洛因予李穗民一次之犯行部分，則
    據證人李穗民於九十四年一月十一日在南投縣政府警察局中
    興分局警詢中供稱：「我事先以公共電話向丁○○聯絡欲向
    他購買毒品海洛因」、「九十四年間計向丁○○購買兩次，
    每次購買新臺幣一千元」等語（見九十四年度偵字第三○二
    號偵查卷第三十九頁）。及於原審審理中具結證稱：「（審
    判長問：以前有無買到毒品？）答：有，在九十四年一月十
    一日的二、三天前我有打電話給他，並買到毒品。我買了一
    包逼千元，在丁○○家附近買的，是丁○○交付毒品給我，
    我交錢給他。」、「（審判長問：九十四年一月十一日你打
    電話給丁○○的目的是否要向他買毒品？）答：是。」、「
    （審判長問：之前是否還有無向丁○○買毒品？）答：只買
    一次。」等語（見原審九十四年十二月二十八日審判筆錄）
    證述甚詳。雖證人即同案被告丁○○在原審審理中陳稱：「
    我在九十四年一月十一日當天沒有接到他的電話，之前他曾
    經打電話問我，有無第一級毒品海洛因，他說他很痛苦，叫
    我救他，叫我拿毒品給他，我就拿給他，但我沒有收錢。」
    云云。查同案被告丁○○與李穗民間非親非故，自無僅因出
    於同情，即無償提供毒品供李穗民解癮之理，是同案被告丁○○辯稱係無償提供毒品予李穗民乙節，並不可採。足證同
    案被告丁○○確有販賣第一級毒品海洛因予李穗民之犯行。
    至於李穗民於九十四年一月十一日有無向同案被告丁○○購
    買毒品乙節，雖經證人李穗民於警詢中供稱其有於九十四年
    一月十一日有向同案被告丁○○購買毒品云云，惟其於原審
    審理中則稱：「（審判長問：九十四年一月十一日你打電話
    給丁○○的目的是否要向他買毒品？）答：是。」、「（審
    判長問：當天在電話中他告訴你是否有毒品？）答：我打電
    話去時是警察接的，警察叫我去他家。」等語（見原審九十
    四年十二月二十八日審判筆錄），可見證人李穗民雖於九十
    四年一月十一日確有撥打電話欲向同案被告丁○○購買毒品
    ，惟因經警員接聽，其到達同案被告丁○○住處時及為警查
    獲，實際上並未向同案被告丁○○購得毒品，是本件公訴意
    旨以李穗民於九十四年一月十一日向同案被告丁○○購買毒
    品之犯罪行部分，非屬實在，李穗民向同案被告丁○○購買
    第一級毒品海洛因之次數應為一次，可以認定。
  (三)上述犯罪事實一、(二)所述：胡丞昌於九十三年間及九十四
    年一月六日、九十四年一月八日、九十四年一月十日，以0
    000000000號行動電話，撥打同案被告丁○○持用
    之0000000000號行動電話，向同案被告丁○○訂
    購第一級毒品海洛因，並以每次一包一千元之代價，先後至
    同案被告丁○○位於南投縣草屯鎮○○里○○路六○二號住
    處，向同案被告丁○○購買第一級毒品海洛因五次之犯行部
    分，業據證人胡丞昌於九十四年一月十一日在南投縣政府警
    察局中興分局警詢中供稱：「毒品係向一位我稱呼叔叔人購
    買，我都先用我行動電話0000000000撥打稱呼叔
    叔的手機門號0000000000號確定後，再到叔叔家
    裡跟他購買一級毒品海洛因，一手交錢一手交毒品，我總共
    跟我稱呼叔叔的人購買一級毒品海洛因四、五次。」、「（
    問：你稱呼叔叔的人是否現警方調閱相片上之丁○○？）答
    ：正是此人沒錯。」、「我最後三次跟丁○○購買毒品是在
    九十四年一月六日及九十四年一月八日及九十四年一月十日
    ，我都跟丁○○每次購買新臺幣一千元一級毒品海洛因。」
    等語（見九十四年度偵字第三○二號偵查卷第四十一頁背面
    及四十二頁）足以證明。雖證人胡丞昌在原審審理中否認其
    有向同案被告丁○○購買毒品，並證稱：「我有認識他，我
    不知道他有用毒品，我打電話是要問他汽車材料的問題，我
    在做汽車材料。」、「我拿零件去他家，下班時順便去。當
    天我在路邊就被警察抓到。」等語。惟查，證人胡丞昌於原
    審審理中自承其有施用第一級毒品海洛因之行為，且稱：「
    被抓當天是警察接的電話騙我去丁○○的家，才將我抓去警
    察局。」等語。其於九十四年一月十一日係先以其所有之0
    000000000號行動電話與同案被告丁○○持用之0
    000000000號行動電話聯絡，為警員接聽，若如其
    所言是要拿零件至同案被告丁○○家中給被告丁○○，則其
    當日之電話談話內容必是談及送汽車零件問題，自無受接聽
    電話之警員以毒品交易之內容「騙」至同案被告丁○○家中
    。且證人胡丞昌於被警查獲時手中亦無拿汽車零件欲交付同
    案被告丁○○之情事。是證人胡昌承雖於原審翻異前詞，否
    認其有向同案被告丁○○購買毒品，其在原審之證詞，顯係
    意在迴護同案被告丁○○，並不可採，應以其在警詢中之證
    詞為可信。同案被告丁○○此部分之犯行，應足為證明。
  (四)上述犯罪事實二前段所述：同案被告丁○○以金錢或免費施
    用第一級毒品海洛因為代價（賣十五包僅需交回十包的金額
    ），自九十三年十一月初起至九十三年十二月三日止，提供
    數量不等之第一級毒品海洛因及0000000000號行
    動電話予甲○○，由甲○○代為販賣毒品之犯行部分，則據
    證人即同案被告丁○○於九十四年一月十一日在南投縣政府
    警察局中興分局警詢中陳稱：「甲○○到我家，我拿十五包
    海洛因給甲○○，然後向甲○○收取十包的錢，一包約新臺
    幣一○○○元，甲○○再轉賣給其他的人。甲○○使用之0
    000000000電話是丙○○所有，於九十三年七月初
    交給我，我使用到約九十三年七月底，然後轉交給甲○○使
    用。」等語（見中興分局刑案偵查卷第十三頁）；核與證人
    甲○○於九十三年十二月三日在南投縣政府警察局中興分局
    警詢中證稱：「我所有之海洛因毒品係向綽號阿祿及豬哲二
    位男子所購買的，數量不一定，數量都是他們分裝好之後再
    交給我轉賣給吸毒者，每小包販賣之價格是新臺幣一千元。
    」、「丁○○曾於九十三年十一月二十七日晚上約二十一時
    許在我住處將已分裝好之毒品海洛因十五包親手交給我轉賣
    吸食，很多次我已經記不清楚，丁○○每次都是拿十五小包
    給我轉賣吸食，販賣十小包海洛因所得新臺幣一萬元我交付
    給丁○○，另五包海洛因由我自己獲得。」、「我都是打行
    動電話0000000000與丁○○聯絡，然後在電話中
    約定交易海洛因時間及地點，我也都是打行動電話0000
    000000與丙○○聯絡，然後在電話中約定交易海洛因
    時間及地點。我的聯絡電話為0000000000，該支
    行動電話是丁○○提供給我專供交易毒品之用」等語（見中
    興分局刑案偵查卷第二十二、二十三頁）；及於九十四年一
    月二十六日檢察官訊問時證稱：「（檢察官問：你平日毒品
    來源向誰買的？）答：丁○○。」、「（檢察官問：你施毒
    來源？）答：丁○○提供他是叫我帶給別人，幫他將毒品給
    別人，他會再送我幾包毒品，數量不一定。」、「（檢察官
    問：前後幫他送多少毒品？）答：約三十幾包。」、「（檢
    察官問：他如何聯絡？）答：他打電話給我，他用他的行動
    打我0000000000，我的這支電話也是他提供給我
    的。」等語（見九十四年度偵字第三○二號偵查卷第二二四
    、二二五、二二六頁）。及證人甲○○在原審審理中證稱：
    「（審判長問：九十四年一月二十六日檢察官詢問時，你說
    毒品的來源是丁○○提供有何意見？）（告以要旨）答：沒
    有。我有這樣說。」、「（審判長問：同一天筆錄檢察官問
    你毒品從何處來的，你說都是廖的，有何意見？）（告以要
    旨）答：有這樣說。」、「（審判長問：同一天筆錄檢察官
    問你前後幫他送了多少毒品，你說共三十幾包有何意見？）
    （告以要旨）答：有這樣說。」、「（審判長問：當天有無
    跟檢察官說丙○○是丁○○的上游？）答：我有這樣說。」
    、「（審判長問：（提示筆錄第一頁）對筆錄有何意見？（
    告以要旨）甲○○答我有這樣說，他有打電話給我，叫我拿
    給誰。」、「（審判長問：你在偵訊時所言及在警詢筆錄中
    所言丁○○交十五包第一級毒品海洛因給你轉賣，賣十包所
    得一萬元交給丁○○第一級毒品海洛因，另外五包由你獲得
    ，意思是否相同？）答：是同樣的意思。」等語（見原審九
    十四年十二月二十八日審判筆錄），其情節相符合。又據證
    人陳秀慧（即甲○○之女友）於九十三年十二月三日在南投
    縣政府警察局中興分局警詢中亦證稱：「（問：你男朋友甲○○如何向綽號阿祿男子購買毒品？）答：是阿祿拿來我男
    朋友那邊寄放的，如果有人要購買毒品就會打手機（號碼0
    000000000）聯絡約地點，我男朋友再送過去。」
    、「（問：這支手機0000000000所有？）答：是
    阿祿所有，拿給我男朋友替他販賣毒品聯絡用。」等語（見
    九十四年度偵字第三○二號偵查卷第二三五頁），亦足為證
    明。此外復有證人甲○○所持有0000000000號行
    動電話之通聯內容譯文一份，附於偵查卷內（見九十四年度
    偵字第三○二號偵查卷第五十二頁至一○三頁）可按，被告
    丁○○提供第一級毒品海洛因供甲○○代為販賣之犯行，應
    足為證明。
  (五)上述犯罪事實二、(一)所述：案外人李佳燕於九十三年十一
    月一日起至十一月十日止，多次以0000000000號
    行動電話撥打甲○○持用之0000000000號行動電
    話訂購毒品，甲○○即以每包一千元之代價，連續十次各販
    賣一包之第一級毒品海洛因予李佳燕之犯行部分，業據證人
    李佳燕於九十四年一月十一日在南投縣政府警察局中興分局
    警詢中證稱：「我有向黑人（甲○○）購買毒品，我於九十
    三年十一月一日開始至九十三年十一月九日止，大約十天，
    大約每天購買一次，每次交易約新臺幣一○○○元或五○○
    元，購買一小包一級毒品海洛因。」等語（見九十四年度偵
    字第三○二號偵查卷第一二三頁）可證，並有000000
    0000號電話監聽譯文一份，附於九十四年度偵字第三○
    二號偵查卷內（第五十二頁）可稽，甲○○販賣第一級毒品
    海洛因予吳佳燕之犯行，足為證明。
  (六)上述犯罪事實二、(二)所述：於九十三年十一月三日起至十
    一月二十三日止，由李永龍多次以0000000000號
    行動電話或以0000000000號電話，撥打甲○○持
    用之前開0000000000號行動電話訂購毒品，甲○○即以每包五百元之代價，連續五次販售第一級毒品海洛因
    予李永龍之犯行部分，則據證人李永龍於九十四年一月十五
    日在南投縣政府警察局中興分局警詢中證稱：「我毒品是向
    綽號黑人及猴董之人購買，綽號黑人是我用我行動電話00
    00000000撥打黑人手機0000000000號後
    ，約定地點交易毒品。我每次均跟綽號黑人購買新臺幣三至
    五百元，我共跟綽號黑人購買五、六次一級毒品海洛因。」
    等語（見九十四年度偵字第三○二號偵查卷第一四一頁）可
    證，並有0000000000號電話監聽譯文一份，附於
    九十四年度偵字第三○二號偵查卷內（第一四四頁）可稽，
    復有李永龍指認甲○○之照片一張（附於同偵查卷第一四三
    頁）可按，甲○○販賣第一級毒品海洛因予李永龍之犯行，
    亦足為證明。
  (七)此外，同案被告丁○○於九十四年一月十日經警在其住處當
    場扣得之第一級毒品海洛因八包及摻有第一級毒品海洛因之
    香菸一根，經送往法務部調查局鑑定，其結果為：「送驗白
    粉八包均含第一級第六項毒品海洛因成分，淨重一點四七公
    克（空包裝重一點六七公克），純度百分之二六點二一，純
    質淨重零點三九公克。送驗香菸一支經檢驗結果摻有第一級
    第六項毒品海洛因成分，香菸淨重零點八三公克，包裝重零
    點七九公克，有該局九十四年三月十日調科壹字第九七○○○二六一六號鑑定通知書一紙附卷可參。復有同案被告丁○○供聯絡販賣毒品之行動電話四支（內含門號000000
    0000號、0000000000號、00000000
    00號、0000000000號之ＳＩＭ卡四張）扣案可
    證；況且同案被告丁○○及甲○○已因上開犯行分別經法院
    判處有期徒刑十年及八年確定，有各該確定判決書在卷足憑
    ，是同案被告丁○○販賣第一級毒品海洛因之事證明確，其
    犯行堪以認定，
  (八)綜上所述，被告丙○○與同案被告丁○○、甲○○等人上開
    共犯之犯行，應堪認定。
三、關於被告丙○○與己○○共犯之犯行部分，分述如下：
  (一)被告丙○○自九十三年十月間某日起，以免費施用第一級毒
    品海洛因為代價，交付己○○0000000000號行動
    電話，供作他人向己○○或丙○○訂購海洛因毒品時之聯絡
    電話，並由己○○替丙○○販賣第一級毒品海洛因之犯行部
    分，業據被告丙○○於九十四年六月七日在南投縣政府警察
    局中興分局警詢中供稱：「己○○曾替我運送毒品給吸食者
    ，次數我不記得，不會超過五次，我只供應己○○海洛因吸
    食，沒有其他代價。」等語（見中興分局刑案偵查卷第四頁
    ）；核與證人己○○於九十三年十二月十八日在南投縣政府
    警察局中興分局警詢中證稱：「0000000000是丙○○所有，我的電話撥打不出去，所以我借他的電話聯絡工
    作上的事情」、「只要我跟丙○○在一起的時候，他就叫我
    接聽電話，他拜託我幫他轉送毒品給別人，我沒有販賣，他
    拜託我幫忙，因為我是他朋友，所以他才會給我安非他命。
    」、「我於九十三年十月份開始幫忙丙○○轉送毒品至十二
    月三日發生車禍後就沒有幫忙轉送了」、「他要我送毒品出
    去給買毒的人，他會說這包毒品多少錢，要我收多少錢回來
    ，我收到錢後就馬上當面拿錢給丙○○。」等語（見中興分
    局刑案偵查卷第三十四頁至三十六頁），及其於九十四年二
    月五日在檢察官訊問時證稱：「（檢察官問：毒品來源？）
    答：都是朋友丙○○的。」、「（檢察官問：丙○○給你多
    少利潤？）答：他給我免費安非他命，偶爾一些海洛因。」
    等語（見九十三年度偵字第四三二九號偵查卷第六十頁），
    其情節大致相符。雖證人己○○在原審審理中否認其有替被
    告丙○○販賣毒品海洛因之犯行，惟關於己○○販賣第一級
    毒品海洛因之犯行部分，亦經本院以九十四年度上訴字第一
    四四○號判處有期徒刑七年六月，據其提起第三審上訴，經
    最高法院駁回其上訴，而告確定，有該案本院及最高法院刑
    事判決各一份附卷（見本院卷第八十一至八十六頁）可稽，
    證人己○○於警詢及檢察官偵訊中之供述，應可採信，被告
    丙○○與己○○間有販賣第一級毒品海洛因犯行之犯意聯絡
    及行為分擔，應足為認定。
  (二)上述犯罪事實三、(一)所述：己○○自九十三年十月間開始
    ，連續在台中縣大里市○○路與中興路口附近，以每次每包
    一千元之代價，販賣海洛因毒品予林正雄七次之犯行，則據
    證人己○○於九十三年十二月十八日在南投縣政府警察局中
    興分局警詢中證稱：「（問：你有無販賣毒品給林正雄？）
    答：我沒有販賣，只有轉交給他，時間我忘記了，地點在我
    住處樓下，一小包海洛因新臺幣一千元，交易只有一次。」
    、「是丙○○要我轉交給林正雄的。」等語（見中興分局刑
    案偵查卷第三十五頁），及其於九十三年十二月十八日在檢
    察官訊問時證稱：「．．．我約在九十三年十、十一月間有
    在我台中縣大里市住處樓下轉交一包海洛因給林正雄我向林
    正雄收取一○○○元，該包海洛因是丙○○叫我轉交給林正
    雄，事後我有將向林正雄收的一○○○元交給丙○○」等語
    （見九十三年度偵字第四三二九號偵查卷第三三頁）；又於
    九十四年二月五日在檢察官訊問時證稱：「（檢察官問：你
    賣林正雄幾次毒品？）答：二次。」、「（檢察官問：交易
    地點？）答：我台中大里我住屋處樓下。」、「（檢察官問
    ：每次賣多少錢？）答：八○○元至一○○○元。」等語（
    見九十三年度偵字第四三二九號偵查卷第六十頁），核與證
    人林正雄於九十四年一月二十三日在南投縣政府警察局中興
    分局警詢中證稱：「我向「鳥仔」、「羅仔」、「健銘」之
    人購買毒品。」、「綽號「羅仔」己○○之相片是我向他購
    買毒品之人，我都用我的0000000000電話聯絡他
    所使用的0000000000購買毒品，每次新臺幣一○○○元購買一小包海洛因，我大約向他購買七次左右，時間
    經過那麼久，我不記得，交易的地點大部分都在大里市○○
    路○○路口交易。」等語（見中興分局刑案偵查卷第三十九
    、四十頁），及其在檢察官偵訊中證稱：「（檢察官問：認
    識己○○？）答：我認識，但他正名我不清楚，我都叫他羅
    仔（台語）。」、「（檢察官問：從何時開始向他買毒品？
    ）答：約三個月前，詳細時間記不清楚，我打000000
    0000的行動向他買海洛因。」、「（檢察官問：你有無
    打000000000這一支電話是誰的？）答：我以前有
    在用這一支電話。」、「（檢察官問：你們交易地點？）答
    ：大里市○○○○○路口。」、「（檢察官問：前後買幾次
    ？）答：一次一○○○元，約買有六、七次。」等語（見九
    十三年度偵字第四三二九號偵查卷第八十三頁），其二人所
    證述之情節大致相吻合。復有0000000000號電話
    監聽譯文一份，附於刑案偵查卷宗卷內（第四十三頁至第五
    十三頁）可稽。又己○○販賣第一級毒品海洛因予林正雄之
    犯行，已經判處罪刑確定，前已說明，雖證人己○○、林正
    雄均在原審審理中否認其有販賣及購買第一級毒品海洛因之
    犯行，惟其二人關於購買毒品而以行動電話聯絡之內容，均
    經監聽甚詳，其二人對於該通話內容亦不置可否，證人己○○在原審審理中陳稱：「那時因為車禍受傷，我有吃安眠藥
    ，我不知道自己在說什麼。」云云，及證人林正雄在原審審
    理中稱：「（審判長問：是否認識己○○？）答：我認識一
    個姓羅的人但不是庭上的己○○。」、「（審判長問：為何
    你在警詢中指認己○○？）答：因為照片看不清楚，現在當
    面看，並不是我指認的人。」、「 (審判長問：你行動電話
    幾號？）答：忘記了。」、「（審判長問：是否為0000
    000000？）答：太久沒有用，沒印象。」云云，顯均
    係逃避之詞，自難以採信，應認其於警詢及檢察官訊問時所
    陳述之內容為可採。是上開己○○為被告丙○○販賣第一級
    毒品海洛因毒品予林正雄七次之犯行，亦堪以認定。
  (三)此外，復有被告丙○○於九十四年六月六日下午七時五十分
    許，在南投縣中寮鄉○○村○○路二七九之二二號處為警查
    獲時所扣得之第一級毒品海洛因二包，經送往法務部調查局
    鑑定，其結果為：「送驗白粉乙包（標示一）含第一級第六
    項毒品海洛因成分，淨重一點三六公克（空包裝重一點三七
    公克），純度百分之三五點八八，純質淨重零點四九公克。
    送驗白粉乙包（標示二）含微量第一級第六項毒品海洛因成
    分，淨重零點零七公克（空包裝重一點九三公克），有該局
    九十四年八月十七日調科壹字第九七○○○二七五四號鑑定
    通知書一紙附卷可參。被告丙○○販賣第一級毒品海洛因之
    事證明確，其犯行堪以認定。
四、查我國查緝毒品海洛因之施用或販賣一向執法甚嚴，對於販
    賣海洛因者尤科以重度刑責，又販賣海洛因既係違法行為，
    當非可公然為之，亦無公定價格，且容易分裝並增減份量，
    而每次買賣之價量，可能隨時依雙方關係深淺、資力、需求
    量及對行情之認知、來源是否充裕、查緝是否嚴謹、購買者
    被查獲時供述購買對象之可能風險之評估等情形，而異其標
    準，非可一概而論；販賣之利得，除被告坦承犯行或價量俱
    臻明確外，委難察得實情，販賣之人從價差或量差中牟利之
    方式雖異，其意圖營利之販賣行為則同一。是以因海洛因量
    微價高，販賣者率有暴利可圖，茍非意圖販賣營利，一般人
    焉有可能甘冒重度刑責而販賣海洛因，從而雖被告丙○○等
    人否認有販賣海洛因之犯行，而無可查證其賣出確實賺取之
    差價若干，惟依前開論述，被告丙○○與同案被告丁○○、
    甲○○、己○○等人共同販賣海洛因當有意圖營利之犯意，
    自足認定。
五、又查：被告丙○○交付第一級毒品海洛因予同案被告丁○○
    販賣予李穗民一次一包，獲利一千元，及販賣予胡丞昌五次
    五包，計獲利五千元；另被告丙○○交付第一級毒品海洛因
    予同案被告丁○○再轉交甲○○販賣予李佳燕十次十包，計
    獲利一萬元，及販賣予李永龍五次五包（每包五百元），獲
    利二千五百元。又被告丙○○另行交付第一級毒品海洛因予
    己○○販賣予林正雄七次七包，獲利七千元等情，均如前述
    。則被告丙○○因上述共同販賣第一級毒品海洛因營利共獲
    取二萬五千五百元之利益，應堪以認定。
六、按海洛因屬毒品危害防制條例第二條第二項第一款規定之第
    一級毒品，不得非法販賣。被告丙○○所為販賣海洛因毒品
    之行為，係犯違反毒品危害防制條例第四條第一項之販賣第
    一級毒品罪。被告丙○○與同案被告丁○○、甲○○間，及
    被告丙○○與己○○間，就本件犯行之實施，分別有犯意聯
    絡及行為之分擔，各為共同正犯。又被告丙○○先後多次販
    賣第一級毒品海洛因犯行，時間緊接，所犯為構成要件相同
    之罪，顯係基於概括之犯意反覆為之，屬連續犯，應依刑法
    第五十六條規定論以一罪，並加重其刑，惟因販賣第一級毒
    品罪之法定刑為死刑或無期徒刑，而死刑或無期徒刑，依法
    不得加重，故均不予加重，僅就罰金部分加重之。又販賣第
    一級毒品罪之法定本刑為死刑或無期徒刑，被告丙○○雖有
    上開連續販賣第一級毒品之犯行，然其販賣時間非長、販出
    次數不多，且查獲第一級毒品海洛因之淨重數量分別為一點
    四七公克、一點三六公克、零點零七公克，數量不多，其販
    賣所得僅二萬五千五百元，所得非多，其因一時失慮，致罹
    法定刑為死刑或無期徒刑之重典，倘處以死刑或無期徒刑，
    不免過苛，而法重情輕。是依被告丙○○犯罪情狀，相較於
    法定之重刑，在客觀上足以引起一般人之同情，情節尚堪憫
    恕，爰依刑法第五十九條之規定，予以酌量減輕其刑。
七、原審以被告丙○○罪證明確，因之適用毒品危害防制條例第
    四條第一項及刑法第十一條前段、第二十八條、第五十六條
    、第五十九條等規定，並審酌被告丙○○前因犯違反肅清煙
    毒條例、違反槍砲彈藥刀械管制條例等案件，經法院判處有
    期徒刑四年、拘役五十日，經執行後假釋出監，於本件行為
    時仍在假釋中，其素行不良，惟以其販出毒品海洛因所得利
    益非多，且查獲之海洛因之淨重數量分別為一點三六公克、
    零點零七公克，數量非鉅，惟其犯後不知坦承犯行，態度亦
    尚非良好，又其犯罪情節較同案被告丁○○為重等一切情狀
    ，量處有期徒刑十年，經核其認事用法及量刑並無違誤之處
    ，應為適法。被告丙○○提起上訴，猶以其並未販賣海洛因
    云云，非有理由，應予駁回。
八、被告丙○○所持有之第一級毒品海洛因二包（驗餘其中一包
    淨重一點三六公克、空包裝重一點三七公克，另一包淨重零
    點零七公克、空包裝重一點九三公克）均為查獲之毒品，應
    依毒品危害防制條例第十八條第一項前段之規定併予宣告沒
    收銷燬之。扣案同案被告丁○○供聯絡販賣毒品之行動電話
    三支（內含門號0000000000號、0000000
    000號、0000000000號之ＳＩＭ卡三張）及被
    告丙○○交付己○○之0000000000號行動電話一
    支（含ＳＩＭ卡一張），均屬被告丙○○等人所有供販賣第
    一級毒品所用之物，均應依毒品危害防制條例第十九條第一
    項規定宣告沒收之，其中被告丙○○交付己○○之0000
    000000號行動電話一支（含ＳＩＭ卡一張），未經扣
    案，不能沒收時，追徵其價額。又被告丙○○販賣第一級毒
    品海洛因所得二萬五千五百元，雖未扣案，惟並不能證明其
    已滅失，亦應依毒品危害防制條例第十九條第一項規定宣告
    沒收之，如全部或一部不能沒收時，均應以其財產抵償之。
九、公訴意旨另以：
  (一)被告丙○○另與同案被告丁○○共同基於販賣第一級毒品海
    洛因營利之概括犯意聯絡，由被告丙○○提供數量不等之第
    一級毒品海洛因及行動電話予同案被告丁○○，同案被告丁○○則在南投縣草屯鎮○○里○○路六○二號住處，販賣第
    一級毒品海洛因予不特定人，及將0000000000號
    行動電話予甲○○，由甲○○代為銷售毒品，而有如下販賣
    第一級毒品海洛因之犯行：
    1.由同案被告丁○○於不詳時間，以金額不詳之代價，販賣
      第一級毒品毒品海洛因予賴立原達三次。
    2.由同案被告丁○○於九十三年七月間起至九十四年一月十
      日止間，多次販售第一級毒品海洛因予綽號「黑龍」、「
      阿鴻」、「阿明」、「芭樂」、「鳥仔」等真實姓名不詳
      之人。
    3.甲○○於九十三年十一月間，賴立原多次以000000
      0000號行動電話，撥打甲○○持用之前開00000
      00000號行動電話訂購毒品，甲○○即以金額不詳之
      代價，連續三次販售數量不等之第一級毒品海洛因予賴立
      原。
    4.甲○○於九十三年十一月十五日起至十二月二日止，簡兆
      良多次以0000000000號、000000000
      0號、0000000000號電話或公用電話，撥打甲○○持用之前開0000000000號行動電話訂購毒
      品，甲○○即以每包五百元之代價，連續四次販售數量不
      等之第一級毒品海洛因予簡兆良。
    5.於九十三同年十一月一日起至十二月一日止，洪維新多次
      以0000000000號、0000000000號、
      0000000000號、0000000000號電話
      或0000000000號行動電話，撥打甲○○持用之
      前開0000000000號行動電話訂購毒品，甲○○
      即以每包五百元之代價，連續二十餘次販售數量不等之第
      一級毒品海洛因予洪維新。
  (二)被告丙○○另與己○○共同基於販賣第一級毒品海洛因營利
    之概括犯意聯絡，於九十三年十月及十一月間，己○○受被
    告丙○○指示，多次在台中縣大里市○○路黃昏市場內，以
    每包八百元或一千元之代價，販賣第一級毒品海洛因予綽號
    「阿文」、「阿欽」之人，涉嫌共犯販賣第一級毒品海洛因
    之犯行。
  (三)經查：
    1.上述(一)1.所述之犯行部分，為同案被告丁○○所否認。據
      證人賴立原於九十四年一月二十五日在南投縣政府警察局
      中興分局警詢中供稱：「因為老大─祿哥是我認得大哥，
      我毒癮發作時打電話向他要毒品老大─祿哥就會給我毒品
      ，我向他拿過二、三次，我用我的電話00000000
      00聯絡他得電話0000000000向他要毒品，會
      在他住處或在外面拿毒品給我，老大─祿哥不曾向我收過
      錢。」等語（見九十四年度偵字第三○二號偵查卷第一六
      八頁），並於九十四年一月二十六日檢察官偵訊時稱：「
      （檢察官問：你是何時開始向丁○○買毒品？）答：時間
      忘記了，我向他買二、三次。」、「（檢察官問：有無拿
      錢？）答：沒有。」等語（見九十四年度偵字第三○二號
      偵查卷第二○六頁背面），又於原審審理中證稱：「（辯
      護人問：是否曾經向丁○○拿海洛因？）答：有，他沒有
      跟我收過錢，他跟我一起施用。」等語（見原審九十四年
      十二月二十八日審判筆錄）。證人賴立原無論於警詢、檢
      察官偵訊中及在原審審理中固均承認有收受同案被告丁○○交付毒品給伊施用，惟均否認同案被告丁○○有向伊有
      收取金錢。基此，自不能以賴立原之指述作為同案被告丁○○有販賣第一級毒品海洛因給賴立原犯行之唯一依據。
      此外，復無其他證據足以證明同案被告丁○○有販賣第一
      級毒品海洛因給賴立原，公訴意旨關於被告丙○○之此部
      分犯行並不能證明。
    2.上述(一)2.所述之犯行部分，固據同案被告丁○○於九十四
      年一月十一日在南投縣政府警察局中興分局警詢中供稱：
      「我曾販賣給綽號『阿明』、『芭樂』、『阿鴻』之男子
      ，價格不一定，一小包海洛因七○○到九○○元」等語，
      （見九十四年度偵字第三○二號偵查卷第十二頁背面）；
      及於九十四年一月十一日在檢察官訊問時供稱：「（檢察
      官問：你賣海洛因給那些人？）答：綽號黑龍、阿鴻、阿
      明、芭樂。」等語（見九十三年度偵字第四三二九號偵查
      卷第五十頁）。惟按被告或共犯之自白，不得作為有罪判
      決之唯一證據，仍應調查其他必要之證據，以察其是否與
      事實相符，刑事訴訟法第一百五十六條第二項定有明文。
      本件公訴意旨所指同案被告丁○○上開犯行部分，除同案
      被告丁○○於警詢及檢察官偵訊中之自白外，並無其他證
      據足以證明上開綽號「黑龍」、「阿鴻」、「阿明」、「
      芭樂」、「鳥仔」等究竟是否確有其人，亦無其他積極證
      據足以佐證同案被告丁○○上開自白與事實相符，依上述
      規定，自不能遽以認定被告丙○○有此部分之犯行。
    3.上述(一)3.所述犯行部分，亦經據證人賴立原於九十四年一
      月二十五日在南投縣政府警察局中興分局警詢中供稱：「
      我打電話給他（黑人），向他要一級毒品海洛因，他不曾
      向我收過錢。」、「因為我和黑人交情很好，所以他會免
      費提供毒品給我。」等語（見九十四年度偵字第三○二號
      偵查卷第一六七頁），並於九十四年一月二十六日檢察官
      偵訊時亦稱沒有拿錢。（見九十四年度偵字第三○二號偵
      查卷第二○六頁背面）。證人賴立原無論於警詢、檢察官
      偵訊中固均承認有收受甲○○交付毒品給伊施用，惟均否
      認甲○○有向伊有收取金錢。基此，自不能以賴立原之指
      述作為同案被告丁○○委由甲○○有販賣第一級毒品海洛
      因給賴立原犯行之唯一依據。此外，復無其他證據足以證
      明同案被告丁○○有販賣第一級毒品海洛因給賴立原，公
      訴意旨關於被告丙○○之此部分犯行並不能證明。
    4.上述(一)4.及5.所述犯行部分，均為同案被告丁○○所否認
      ，公訴人就此部分之犯罪事實，並未提出任何證據以資證
      明，自無法認定被告丙○○此部分之犯行。
    5.上述(二)所述：己○○於九十三年十月及十一月間，受被告
      丙○○指示，多次在台中縣大里市○○路黃昏市場內，以
      每包八百元或一千元之代價，販賣第一級毒品海洛因予綽
      號「阿文」、「阿欽」之人等犯行部分，雖據證人己○○
      於九十三年十二月十八日在南投縣政府警察局中興分局警
      詢中證稱：「我除了替他轉送毒品給林正雄外，還有綽號
      阿文和綽號阿欽的男子，毒品海洛因一小包有時候新臺幣
      八百元，有時候新臺幣一千元，詳細時間不記得了，大都
      中午時後交易，地點在大里市○○路黃昏市場交易。」等
      語（見中興分局刑案偵查卷第三十五、三十六頁），及其
      於九十三年十二月十八日在檢察官訊問時證稱：「我有在
      九十三年十月、十一月間受丙○○委託轉交海洛因給綽號
      「阿文」、「阿欽」的男子，每包海洛因八○○元、一○○○元不等，時間都是在中午時分，地點在台中縣大里市
      ○○路黃昏市場內交易。」等語（見九十三年度偵字第四
      三二九號偵查卷第三十三頁）作為證據。惟上開綽號「阿
      文」、「阿欽」之男子，究竟是否確有其人，並無證據足
      以證明該二人確係存在，亦無其他積極證據足以佐證己○○上開證詞與事實相符，依上述規定，自不能遽以認定被
      告丙○○有此部分之犯行。
  (四)又按犯罪事實應依證據認定之，無證據不得認定犯罪事實；
    不能證明被告犯罪者，應諭知無罪之判決，刑事訴訟法第一
    百五十四條第二項、第三百零一條第一項分別定有明文。次
    按被告或共犯之自白，不得作為有罪判決之唯一證據，仍應
    調查其他必要之證據，以察其是否與事實相符。為刑事訴訟
    法第一百五十六條定有明文。本件既查無其他積極證據足以
    證明被告丙○○有上述(一)1.至5.及(二)所述之販賣第一級毒品
    海洛因之情事，原應就此部分為被告丙○○無罪之諭知，惟
    公訴意旨認此等部分與被告丙○○前開論罪科刑之販賣第一
    級毒品部分有連續犯之裁判上一罪關係，爰均不就此部分另
    為無罪之諭知，附此敘明。
據上論斷，應依刑事訴訟法第三百六十八條，判決如主文。
本案經檢察官乙○○到庭執行職務。
中    華    民    國    95    年    6    月    30     日
            刑事第七庭  審判長法  官  林  榮  龍
                              法  官  江  錫  麟
                              法  官  許  秀  芬
上列正本證明與原本無異。
如不服本判決應於收受送達後十日內向本院提出上訴書狀，其未
敘述上訴之理由者並得於提起上訴後十日內向本院補提理由書（
均須按他造當事人之人數附繕本）。
                              書記官    瑞  芳
中    華    民    國    95    年    7    月    3      日
附錄論罪科刑法條：
毒品危害防制條例第四條第一項：
製造、運輸、販賣第一級毒品者，處死刑或無期徒刑；處無期徒
刑者，得併科新臺幣一千萬元以下罰金。
                                                      Ａ


司法院資訊處製作；財團法人民間司法改革基金會備份。
